臺灣高等法院臺中分院刑事判決　　　　　　　　　　九十四年度上訴字第五四號
　　上　訴　人　臺灣台中地方法院檢察署檢察官
　　被　　　告　甲○○
右上訴人因被告毒品危害防制條例案件，不服臺灣台中地方法院九十三年度訴字第三
０五五號中華民國九十四年一月二十六日第一審判決（起訴案號：臺灣台中地方法院
檢察署九十三年度毒偵字第三五四０號），提起上訴，本院判決如左：
      主  文
原判決關於施用第一級毒品及定執行刑部分撤銷。
甲○○連續施用第一級毒品，處有期徒刑捌月。
      事  實
一、甲○○前曾因違反麻醉藥品管理條例案件，經臺灣嘉義地方法院以八十六年度易
    字第九四四號判決判處有期徒刑四月，經提起上訴後，由臺灣高等法院臺南分院
    以八十六年度上易字第二一○四號撤銷原判決，改判有期徒刑七月確定；又因違
    反麻醉藥品管理條例案件，經臺灣嘉義地方法院以八十六年度易字第二三二八號
    判決判處有期徒刑八月確定，而前開二罪於民國（下同）八十七年二月十一日入
    監接續執行，於同年十二月二十九日縮短刑期假釋出獄，並付保護管束，於八十
    八年五月一日保護管束期滿未經撤銷假釋，以執行完畢論（距本件犯罪時間已逾
    五年，不構成累犯）。復因施用毒品案件，經依臺灣嘉義地方法院八十八年度毒
    聲字第六六五號裁定送觀察、勒戒後，認有繼續施用毒品之傾向，再由臺灣嘉義
    地方法院以八十八年度毒聲字第七七三號裁定令入戒治處所施以強制戒治一年，
    嗣其經戒治期滿三月，戒治期間成績評定為合格，復由臺灣嘉義地方法院以八十
    八年度毒聲字第一四四○號裁定停止戒治，所餘戒治期間付保護管束，嗣因其違
    反保護管束應遵守事項情節重大，由臺灣嘉義地方法院以八十九年度毒聲字第七
    四六號裁定撤銷停止戒治，令入戒治處所繼續施以強制戒治，並於九十一年五月
    二十日強制戒治執行完畢而釋放，另由臺灣嘉義地方法院檢察署檢察官以九十一
    年度戒毒偵字第一二八號不起訴處分確定。又因違反電信法等案件，經本院以九
    十二年度上訴字第一五三○號就行使偽造私文書罪、脫逃罪及違反電信法部分，
    分別判處有期徒刑八月、三月及四月，並定其應執行有期徒刑一年，於九十三年
    六月三日入監執行已判決確定之脫逃罪有期徒刑三月部分，並於同年七月二十四
    日因縮刑期滿而執行完畢（未構成累犯）。
二、詎甲○○仍不知悔改，復於前開觀察、勒戒及強制戒治執行完畢釋放後五年內，
    基於施用第一級毒品海洛因之概括犯意，先於九十三年九月七日上午，在臺中市
    北屯區○○路四九號十一樓之三居住處，以將第一級毒品海洛因摻水稀釋後，再
    以注射針筒注入體內之方式，施用第一級毒品海洛因一次，於同日下午六時許，
    為警在其上開住處查獲，警方並採取其尿液送驗結果呈嗎啡陽性反應。又於同年
    十一月一日二十二時許，在其上開住處，以同一方法再施用第一級毒品海洛因一
    次，於同年十一月三日二時四十五分許，為警在台中市○○路與青海路口處查獲
    ，經警採取其尿液送驗結果亦呈嗎啡陽性反應。。
三、案經臺中縣警察局霧峰分局報告臺灣臺中地方法院檢察署檢察官偵查起訴及由該
    署檢察官移送併辦（九十四年度毒偵字第九三二號）。
      理  由
一、訊據被告甲○○對於右開犯罪事實供認不諱（見本院卷第三六頁至第四一頁），
    且其二次為警查獲時所採取之尿液經鑑定結果，均呈嗎啡陽性反應，亦有中山醫
    學大學附設醫院藥物濫用檢測中心出具之九十三年九月十七日檢驗報告及詮昕科
    技股份有限公司出具之濫用藥物尿液檢驗報告書等各一份在卷可稽，足見被告之
    自白與事實相符，自堪採信。又被告前曾因施用毒品案件，經依臺灣嘉義地方法
    院八十八年度毒聲字第六六五號裁定送觀察、勒戒後，認有繼續施用毒品之傾向
    ，再由臺灣嘉義地方法院以八十八年度毒聲字第七七三號裁定令入戒治處所施以
    強制戒治一年，嗣其經戒治期滿三月，戒治期間成績評定為合格，復由臺灣嘉義
    地方法院以八十八年度毒聲字第一四四○號裁定停止戒治，所餘戒治期間付保護
    管束，嗣因其違反保護管束應遵守事項情節重大，由臺灣嘉義地方法院以八十九
    年度毒聲字第七四六號裁定撤銷停止戒治，令入戒治處所繼續施以強制戒治，並
    於九十一年五月二十日強制戒治執行完畢而釋放，有臺灣高等法院被告全國前案
    紀錄表及臺灣臺中地方法院檢察署刑案資料查註紀錄表等各一份附卷足按。被告
    於觀察、勒戒及強制戒治執行完畢釋放後五年內再犯施用第一級毒品之罪，自應
    依法追訴審判。是罪證明確，被告之犯行堪以認定。
二、核被告所為，係犯毒品危害防制條例第十條第一項之施用第一級毒品罪。其施用
    第一級毒品前之持有第一級毒品行為，已為施用之高度行為所吸收，不另論處。
    至其先後施用第一級毒品犯行，犯罪構成要件相同，顯係基於概括犯意反覆為之
    ，為連續犯，應依法論以一罪並加重其刑。又被告於九十三年十一月一日二十二
    時許施用第一級毒品海洛因部分，雖未經起訴，但因與起訴部分係屬具有連續關
    係之裁判上一罪，為起訴效力所及，本院自應併予審判。又被告犯有應併合處罰
    之數罪，經法院分別判處有期徒刑確定，其中一罪之有期徒刑先執行期滿後，法
    院經檢察官之聲請，以裁定定其數罪之應執行刑確定後，其在未裁定前已先執行
    之有期徒刑之罪，因嗣後合併他罪定應執行刑之結果，檢察官所換發之執行指揮
    書，係執行應執行刑，其前已執行之有期徒刑部分，僅應予扣除，而不能認為已
    執行完畢（最高法院九十一年度台非字第三二八號判決參照）。是本件被告前雖
    因違反電信法等案件，經本院以九十二年度上訴字第一五三○號就行使偽造私文
    書罪、脫逃罪及違反電信法部分，分別判處有期徒刑八月、三月及四月，並定其
    應執行有期徒刑一年，於九十三年六月三日入監執行已判決確定之脫逃罪有期徒
    刑三月部分，並於同年七月二十四日因縮刑期滿而執行完畢，另所犯行使為造私
    文書罪及違反電信法部分則尚於最高法院審理中，尚未判決確定，此有卷附被告
    甲○○之臺灣高等法院被告全國前案紀錄表及臺灣臺中地方法院檢察署刑案資料
    查註紀錄表各一份及臺灣臺中地方法院檢察署檢察官九十三年度執更緝量字第一
    二三號執行指揮書（甲）影本一紙附卷可稽（詳見臺灣臺中地方法院檢察署九十
    三年度執更緝字第一二三號卷），是被告前因脫逃罪所處有期徒刑三月，尚不能
    認已執行完畢，自與累犯之構成要件不符，不能論以累犯，公訴人未注意及此，
    認被告係於五年以內再犯本件有期徒刑以上之罪，為累犯，請求依刑法第四十七
    條之規定加重其刑，尚有違誤，併此敘明。再毒品危害防制條例已於九十二年七
    月九日修正公布，並於九十三年一月九日施行，被告犯罪時間均在該條例修正施
    行之後，自應適用修正後之毒品危害防制條例規定處理；另按裁判上一罪之案件
    ，其既判力之時點，應以最後審理事實法院宣示判決之日為判斷之標準；查被告
    前因施用毒品案件，經台灣台中地方法院於九十三年八月六日以九十三年度訴字
    第一六０八號判決判處有期徒刑八月、五月，並定其應執行刑為有期徒刑十一月
    ，於九十三年九月六日確定，是該案既判力之時點，係在最後審理事實法院宣示
    判決之日即九十三年八月六日，而被告自該宣示判決日後之施用毒品犯行，自不
    為該案之確定判決效力所及，亦附此敘明。原審予以論罪科刑，固非無見，惟查
    原判決就被告於九十三年十一月一日二十二時許施用第一級毒品海洛因部分，未
    及併予審判，容有可議。檢察官上訴意旨執此指摘原判決不當，非無理由，應由
    本院將原判決關於施用第一級毒品及定執行刑部分予以撤銷改判。爰審酌被告經
    觀察勒戒及強制戒治之處遇措施後，猶未能深切體認毒品危害己身之鉅，及早謀
    求脫離毒害之道，反而於出所後伺機再犯，未見有何收斂、警惕之意，足徵被告
    依賴毒品至深，自有使其接受相當時期監禁以敦化性情之必要，惟念及被告於本
    院審理時坦承犯行，且施用毒品固戕害個人健康至深，然就他人權益之侵害仍屬
    有限，及其犯罪目的、手段、智識程度等一切情狀，量處被告如主文第二項所示
    之刑，以示懲儆。又警方於九十三年十一月三日二時四十五分許所查扣之行動電
    話一具及現金新台幣二千元，雖係被告所有，但並非供本件犯罪所用之物，故不
    予宣告沒收，亦附此說明。
三、據上論結，應依刑事訴訟法第三百六十九條第一項前段、第三百六十四條、第二
    百九十九條第一項前段、毒品危害防制條例第十條第一項、刑法第十一條前段、
    第五十六條，判決如主文。
本案經檢察官乙○○到庭執行職務。
中      華      民      國      九十四      年      四    月    十二    日
                                    臺灣高等法院臺中分院刑事第八庭
                                          審判長法  官  劉  榮  服
                                                法  官  巫  政  松
                                                法  官  陳  毓  秀
右正本證明與原本無異。
如不服本判決應於收受送達後十日內向本院提出上訴書狀，其未敘述上訴之理由者並
得於提起上訴後十日內向本院補提理由書（均須按他造當事人之人數附繕本）。
                                                書記官  周  巧  屏
中      華      民      國      九十四   年      四       月    十二    日
附錄論罪條文：
毒品危害防制條例第十條第一項：
施用第一級毒品者，處六月以上五年以下有期徒刑。                          Ａ
